【裁判字號】    97,上易,976
【裁判日期】    970530
【裁判案由】    傷害
【裁判全文】
臺灣高等法院刑事判決                 97年度上易字第976號
上  訴  人
即  被  告  甲○○
                      5樓
上列上訴人因傷害案件，不服台灣士林地方法院九十六年度易字
第二一六三號，中華民國九十六年十二月二十八日第一審判決（
起訴案號：台灣士林地方法院檢察署九十六年度偵字第一○四○
二號），提起上訴，本院判決如下：
    主  文
上訴駁回。
    理  由
一、公訴意旨略以：被告甲○○於民國九十六年七月七日下午一
    時三十分許，至台北市大同區市○○道一百號地下街八十一
    室辰盛科技有限公司購物，告訴人即該店店長乙○○，因店
    內來客眾多，無法及時回應客戶即被告所提詢問，被告竟心
    生不滿，徒手拍打店內玻璃櫃，並將櫃上物品掃落地面，適
    分租上址八十一室販賣玩具槍之證人阮明祥目睹上情，為免
    事端擴大而上前制止被告，被告因而倒地，惟告訴人竟基於
    傷害他人之犯意（告訴人所涉傷害犯行，被告撤回告訴，經
    原審判決公訴不受理確定），出手毆打被告，被告亦基於傷
    害他人之犯意，揮舞手腳攻擊告訴人，待告訴人起身後，雙
    方持續互毆，致被告受有頭部外傷併右額腫脹、臉部多處擦
    傷及一點五撕裂傷、右手多處挫傷、左手中指挫傷併指甲斷
    裂等傷害，告訴人則受有牙冠意外性水平斷裂、右手臂多處
    擦傷、撕裂傷等傷害。因認被告涉有刑法第二百七十七條第
    一項之傷害罪嫌云云。
二、按告訴乃論之罪，告訴人於第一審辯論終結前得撤回其告訴
    ；又告訴乃論之罪，其告訴經撤回者，應諭知不受理之判決
    。刑事訴訟法第二百三十八條第一項、第三百零三條第三款
    分別定有明文。
三、經查：本件被告涉犯傷害案件，公訴意旨認被告係涉犯刑法
    第二百七十七條第一項之罪，依同法第二百八十七條前段規
    定，須告訴乃論。嗣本案業據告訴人於九十六年十二月二十
    四日原審訊問時，當庭表示：「願意撤回甲○○的告訴，並
    拋棄民事的賠償請求」，接著即在該段筆錄記載後簽名（原
    審卷第四十三頁），原審以告訴乃論之罪業據告訴人撤回其
    告訴為由，不經言詞辯論，逕為被告不受理之判決，依法洵
    無違誤。被告上訴意旨指述與家人相處不睦、本案係告訴人
    動手傷害，其未動手、證人阮明祥偽證及原判決認定事實有
    詞，請求法院查明事實真相等語，未指摘原判決諭知不受理
    判決有何不當，被告上訴自無理由，因原審係諭知不受理之
    判決，本院爰不經言詞辯論，逕為駁回被告之上訴。
四、據上論斷，應依刑事訴訟法第三百六十八條、第三百七十二
    條，判決如主文。
中    華    民    國    97    年    5     月    30    日
            刑事第十三庭  審判長法  官   曾德水
                                法  官   梁耀鑌
                                法  官   林婷立
以上正本證明與原本無異。
不得上訴。
                                書記官   王增華
中    華    民    國    97    年    6     月    2     日


司法院資訊處製作；財團法人民間司法改革基金會備份。
